臺灣屏東地方法院刑事裁定
111年度聲字第600號
聲  請  人即
被        告  李睿綻



上列被告因違反槍砲彈藥刀械管制條例等案件（111年度訴字第3
52號），聲請人對於本院民國111年6月2日受命法官所為羈押之
處分不服，聲請撤銷或變更處分，本院裁定如下：
    主  文
 聲請駁回。
    理  由
一、聲請意旨略以：
　㈠法院因我於111年1月14日遭警員盤查時，有妨害公務之情，
    且成功脫逃，故認定我有逃亡之虞。我當時受到4名警員強
    力壓制，自感生命受到強大威脅而自我保護，我事後主動回
    到案發現場投案，也已經坦承本案犯行，我主觀上並沒有要
    逃亡。
　㈡我持有的空氣槍已經遭沒入，而且我只是因為債務糾紛，擔
    心2名未成年子女有生命危險，空氣槍只是用來自保，我沒
    有持空氣槍襲警或傷害他人，沒有預防性羈押之必要。
　㈢我有2名未成年子女要養育照顧，願意具保。
二、聲請人為本案聲請之程序事項：
　㈠聲請人對受命法官羈押處分誤為抗告，視為已有聲請撤銷或
    變更原處分：
　　依刑事訴訟法第四編規定得為撤銷或變更之聲請而誤為抗告
    者，視為已有聲請，刑事訴訟法第418條第2項後段定有明文
    。聲請人書狀雖記載「提出抗告」、「此致臺灣屏東地方法
    院轉呈臺灣高等法院南部高雄分院」，惟觀諸該書狀內容提
    及「聲請人因本案於111年4月7日遭羈押，現又因臺灣屏東
    地方法院將聲請人延續羈押3月，聲請人不服，願意提供各
    項擔保責任進行具保」(聲字卷第7頁至第9頁)，及聲請人被
    訴違反槍砲彈藥刀械管制條例等案件是於111年6月2日繫屬
    本院等情，可以推認聲請人是針對本院111年6月2日受命法
    官所為羈押之處分不服而誤為抗告，依前開規定，視為已有
    聲請撤銷或變更原處分。
　㈡受命法官於111年6月2日訊問聲請人後，當庭裁定羈押，聲請
    人於同日經法警解送至法務部○○○○○○○○，此有本院刑事報到
    單、訊問筆錄、本院押票回證各1份在卷可參（本院111年度
    訴字第352號卷【下稱訴字卷】第21頁至第29頁、第41頁）
    ，聲請人依刑事訴訟法第416條規定，於5日內具狀向本院聲
    請撤銷原羈押處分，此有法務部○○○○○○○○收容人寄發書信表
    在卷可憑(聲字卷第33頁)，本件聲請程序上合法，先予敘明
    。　
三、原處分略以：受命法官於111年6月2日通知辯護人到庭後訊
    問聲請人，認聲請人坦承全部犯行，且有起訴書所載證據在
    卷可憑，足認其涉犯槍砲彈藥刀械管制條例第8條第4項非法
    持有制式空氣槍罪嫌、刑法第135條第1項妨害公務執行罪嫌
    、同法第138條毀損公務員職務上掌管物品罪嫌、同法第277
    條第1項傷害罪嫌、同法第305條恐嚇危害安全罪嫌、同法第
    354條毀損罪嫌，犯罪嫌疑重大。聲請人於查獲時有妨害公
    務情形，且自承於警員盤查時成功脫逃，有事實足認其有逃
    亡之虞，有羈押之原因。聲請人於111年1月14日遭警方查獲
    持有空氣槍後，又於同年4月6日涉犯恐嚇、毀損罪嫌，所為
    嚴重危害治安，審酌國家司法程序有效進行，有羈押必要，
    依刑事訴訟法第101條第1項第1款規定，自同日起予以羈押
    ，此經核閱本院111年度訴字第352號刑事卷宗無誤。
四、原處分並無違法或不當：
　㈠聲請人涉犯非法持有制式空氣槍罪嫌、妨害公務執行罪嫌、
    毀損公務員職務上掌管物品罪嫌、傷害罪嫌、恐嚇危害安全
    罪嫌、毀損罪嫌，犯罪嫌疑重大：
　　聲請人既於受命法官訊問時坦承本案全部犯行，受命法官再
    核閱卷內如起訴書證據清單欄所載證據後，進而認定聲請人
    涉犯非法持有制式空氣槍罪嫌、妨害公務執行罪嫌、毀損公
    務員職務上掌管物品罪嫌、傷害罪嫌、恐嚇危害安全罪嫌、
    毀損罪嫌，犯罪嫌疑重大，此部分自無違誤。
　㈡羈押之原因：
　　聲請人既然坦承其於111年1月14日經警方盤查時，即有以身
    體衝撞警員、拿取酒精感知器毆打警員頭部後逃逸之情形，
    可見其極度不服從公權力之執行，面對公權力執行有暴力的
    反抗、逃逸傾向。原處分以聲請人面對盤查時逃逸為由，判
    斷本案有事實認為其有逃亡之虞，有羈押原因，並無瑕疵可
    指。另，受命法官所為羈押處分並非預防性羈押，此觀本院
    押票甚明(訴字卷第33頁)，故本院不再贅論聲請人指摘本案
    並無預防性羈押原因部分是否可採。
  ㈢羈押之必要：
　  聲請人於111年1月14日為本案妨害公務、毀損公務員職務上
    掌管物品行為後，又於111年4月6日前往中信當鋪，持無殺
    傷力空氣槍朝當舖內射擊1槍，聲請人所為嚴重危害治安，
    原處分以此為由，並衡酌司法程序有效進行，認有羈押必要
    ，亦屬適法。
  ㈣至於聲請人提及其有2名未成年子女要照顧一節，屏東縣政府
    警察局內埔分局龍泉派出所警員已前往其住處查訪，目前2
    名未成年子女均由其等母親照顧中，此有本院公務電話紀錄
    在卷可憑(訴字卷第47頁)。且此並非刑事訴訟法第114條各
    款事由，本案亦無該條所列各款情事。
  ㈤準此，原羈押處分並無違法或不當。聲請人請求撤銷或變更
    原羈押處分，並無理由，應予駁回。
五、依刑事訴訟法第220條，裁定如主文。 
中　　華　　民　　國　　111 　年　　6 　　月　　29　　日
                  刑事第一庭  審判長法  官  王以齊
　　　　　　　　　                  法  官  楊宗翰
　　　　　　　　　                  法  官  粘凱庭
以上正本證明與原本無異。
不得抗告。
中　　華　　民　　國　　111 　年　　6 　　月　　30　　日
                                    書記官  李家維